【裁判字號】    88,易,2287
【裁判日期】    890414
【裁判案由】    竊盜
【裁判全文】
臺灣臺南地方法院刑事判決八十八年度易字第二二八七號
    公  訴  人  臺灣台南地方法院檢察署檢察官
    被      告  丙○○
    選任辯護人  蘇文奕
                呂郁斌
                鄭和傑律師
右列被告因竊盜等案件，經檢察官提起公訴（八十八年度偵字第一Ｏ一六一號、八十八
年度偵緝字第八Ｏ七號），本院判決如左：
    主      文
丙○○連續攜帶凶器，於夜間侵入有人居住之建築物竊盜，處有期徒刑捌月；又連續攜
帶凶器，於夜間侵入住宅竊盜，處有期徒刑捌月。應執行有期徒刑壹年貳月。
扣案之長、短板手及螺絲起子、鐵夾、手電筒各一把及鑰匙八串均沒收。
    事      實
一、丙○○基於意圖為自己不法所有之概括犯意，於民國（下同）八十五年六月二十
    一日凌晨四時許，連續攜帶客觀上可供兇器使用之長短板手二把、螺絲起子、鐵
    夾各一把及供行竊時照明用之手電筒一把，侵入台南市○○路一三三號戊○○賃
    屋作營業用途之有人居住之建築物及台南市○○路一四七號辛○○○之住處（侵
    入住宅部分未據告訴），先以自備螺絲起子開啟戊○○居處之電動開關之方式打
    開電動門，竊取其所有桌上型中古電腦主機二台；復承接上揭之概括犯意，以板
    手破壞辛○○○所有之鐵門（毀損部分未據告訴），於著手竊取財物之際，因辛○○○發現而不遂並逃逸無蹤。另於八十八年四月十五日凌晨三時許起至同年八
    月一日凌晨零時許，丙○○另行基於不法所有之概括犯意，先後於附表編號一、
    二、三、四（即起訴書中編號三、四、五、六）所示之時間地點，以附表所示之
    方法竊取庚○○、己○○、乙○○、丁○○所有如附表所示之財物。嗣於同年八
    月十三日二十時五十分許，在台南市○區○○路一九四號，經警臨檢盤查發現始
    查悉上情。
二、案經台南市警察局第四分局報請台灣台南地方法院檢察署檢察官偵查起訴。
    理      由
一、右開事實，業據被告丙○○於警訊時及偵審中均坦承不諱，核與被害人戊○○、
    辛○○○及庚○○、己○○、乙○○、丁○○指述之情節相符，復有失竊補報單
    四紙及扣押物品清單扣案足資佐證，被告自白確與事實相符。被告右揭竊盜犯行
    ，事證明確，堪予認定，應予依法論科。
二、核被告第一次連續竊盜所為係觸犯刑法第三百二十一條第一項第一款、第三款之
    加重竊盜既遂罪；第二次連續竊盜所為係觸犯刑法第三百二十一條第一項第一款
    、第三款、同條第二項之竊盜既遂及竊盜未遂罪。被告第一次連續竊盜時，竊取
    戊○○所有桌上型中古電腦主機二台，已如前述，此參酌被告自警訊中至審理終
    結時，均一致自白僅竊取二台桌上型電腦主機，並徵諸被害人於審理中陳稱：…
    因時間間隔很久，確實被竊數量不記得了，可能還有手提電腦等語自明，是公訴
    人誤認所竊財物為桌上型電腦三台、手提電腦一台，實有未洽。又被告所涉為二
    次連續竊盜，已如前述，公訴人誤認為自八十五年六月起至八十八年八月一日止
    之竊盜犯行，均有連續犯之關係，均為一次連續竊盜之範圍，惟參酌被告於本院
    最後一次審理時自陳：八十五年六月二十一日竊盜以後，又另行於八十八年才臨
    時起意等語可知，公訴人誤認被告概括犯意所及之範圍，實有未洽，併此敘明。
    被告第一次連續竊盜之二次竊盜犯行，時間緊接，犯罪構成要件相同，顯係基於
    概括犯意反覆為之，應依連續犯之規定，論以情節較重之竊盜既遂罪一罪，並依
    法加重其刑。被告第二次連續竊盜之四次竊盜犯行，時間緊接，犯罪構成要件相
    同，顯係基於概括犯意而為之，亦應依連續犯之規定，論以一罪，並依法加重其
    刑，被告二次連續加重竊盜，彼此間既屬各別犯意，應併合處罰。爰審酌被告於
    本件審理中逃逸無蹤，以及所竊得財物數額、犯罪之手段、犯罪後態度良好等一
    切情狀，量處如主文所示之刑，以示懲儆，併定其應執行之刑。至扣案之長短板
    手、螺絲起子、鐵夾、手電筒各一把及鑰匙八串，均屬被告所有，且供犯罪所用
    之物，業據其供明在卷，均依法宣告沒收。
三、公訴意旨另以：丙○○於八十七年二月間在台南市○○路藍色杜鵑窩泡沫紅茶店
    竊取甲○○所有皮包，內有行動電話（即手機）一具、印章一個、身分證一枚、
    現金新台幣（下同）五千元，因認被告涉有竊盜罪嫌。然犯罪事實應依證據認定
    之，無證據不得推定其犯罪事實，經查證人甲○○於警訊時及本院審理中證稱：
    伊大約是一年半前丟掉身分證的，當天我是在泡沫紅茶店將手機、印章、身分證
    及五千元交給老闆娘謝雪娥幫我向電信局辦理門號交換，東西是在謝雪娥保管中
    ，因謝雪娥租屋處遭竊，由謝雪娥一起弄丟的等語（參見台南市警察局第四分局
    南市警四刑偵字第四六二號八十八年八月十四日偵查卷、本院八十九年一月七日
    訊問筆錄），此徵諸社會一般人之經驗法則可推知，甲○○所一起遺失之物包括
    非消費物（如手機、身分證）及消費物（如現金），若由竊賊一併竊得，應無歷
    時一年半，僅保留身分證之理？況參酌被告犯後對本件第二次連續竊盜中，被害
    人庚○○、己○○、乙○○、丁○○均未主動報案，但被告卻主動自白，實無隱
    瞞甲○○被竊之事實之理，被告所辯上開身分證是撿到的（此部分未經起訴）等
    情應堪採信。此外復查無其他積極證據證明確有公訴人所指此部分之犯行，惟公
    訴意旨認此部分與前揭論罪科刑之第二次連續竊盜罪間有連續犯之關係，屬裁判
    上一罪，爰不另為無罪之諭知。
據上論斷，應依刑事訴訟法第二百九十九條第一項前段，刑法第五十六條、第三百二
十一條第一項第一款、第三款、第五十一條第五款、第三十八條第一項第二款，判決
如主文。本案經檢察官陳鋕銘到庭執行職務。
中    華    民    國      八十九    年      四      月    十四          日
                              臺灣臺南地方法院刑事第三庭
                                  審判長法官
                                        法官
                                        法官
附錄本件論罪科刑法條全文
刑法第三百二十一條第一項第一款第三款
附表：
┌───┬─────┬──────┬──────┬──────┐
│編號  │一        │二          │三          │四          │
│      │          │            │            │            │
├───┼─────┼──────┼──────┼──────┤
│時間  │八十八年四│八十八年四月│八十八年七月│八十八年八月│
│      │月十五日凌│中旬某日凌晨│十五日二十三│一日凌晨零時│
│      │晨三時許  │三、四時許  │時許        │許          │
│      │          │            │            │            │
├───┼─────┼──────┼──────┼──────┤
│地點  │台南市西門│台南市○○路│台南市○○路│台南市○○路│
│      │路四段九十│二段二四三號│六三二號    │三段六號    │
│      │號        │            │            │            │
│      │          │            │            │            │
├───┼─────┼──────┼──────┼──────┤
│方法  │持自備螺絲│持自備鑰匙開│持自備鑰匙開│持自備鑰匙開│
│      │起子撬開大│啟大門入內行│啟大門入內行│啟大門入內行│
│      │門，入內行│竊          │竊          │竊          │
│      │竊        │            │            │            │
├───┼─────┼──────┼──────┼──────┤
│被害人│庚○○    │己○○      │乙○○      │丁○○      │
│      │          │            │            │            │
│      │          │            │            │            │
├───┼─────┼──────┼──────┼──────┤
│竊得財│新台幣三千│新台幣硬幣二│新台幣一千元│新台幣二千元│
│物    │五百元（現│千元        │（現金）    │（現金）及十│
│      │金）      │            │            │三件男性平口│
│      │          │            │            │褲，價值約新│
│      │          │            │            │台幣五千元左│
│      │          │            │            │右          │
├───┼─────┼──────┼──────┼──────┤
│備註  │均已花用殆│均已花用殆盡│均已花用殆盡│現金部分花用│
│      │盡        │            │            │殆盡，平口褲│
│      │          │            │            │則用畢已丟棄│
│      │          │            │            │。          │
└───┴─────┴──────┴──────┴──────┘


司法院資訊處製作；財團法人民間司法改革基金會備份。
